【裁判字號】    98,交抗,1175
【裁判日期】    980430
【裁判案由】    違反道路交通管理處罰條例
【裁判全文】
臺灣高等法院交通事件裁定            98年度交抗字第1175號
抗  告  人
即受處分人  甲○○
                      5號1樓.
上列抗告人因違反道路交通管理處罰條例案件，不服臺灣士林地
方法院，中華民國97年12月1日所為裁定（97年度交聲字第992號
），提起抗告，本院裁定如下：
    主  文
原裁定撤銷，發回臺灣士林地方法院。
    理  由
一、本件原裁定意旨以抗告人即異議人即受處分人甲○○駕駛車
    號7616- JT自用一般小客車，於民國97年5月3日17時30分許
    ，行經臺北縣金山鄉臺二線核一廠路口前，因遇紅燈未於停
    止線前停止，經警攔停，並以其違反道路交通管理處罰條例
    第53條第1項「行經有燈光號誌管制之交叉路口闖紅燈」製
    單舉發，裁處新台幣2,700元罰鍰，並記違規點數3點；以上
    違規之事實，業據證人即舉發員警陶志明在原審供證予以證
    實其事，因之認原處分機關之裁處並無違誤，抗告人之異議
    為無理由而為駁回異議之裁定，固非無見。
二、惟查：
（一）本件除當時取締舉發之警員陶志明一人之舉發、指證外，
      經查並無其他可證明抗告人甲○○確有前開違規闖紅燈之
      證據資料可資證明；按證人陶志明，固為執行警察勤務之
      警員，惟其單獨一人片面所指抗告人違規之事實是否確與
      事實真正相符無誤，有無誤認，不能完全無疑。
（二）據警員陶志明在原審調查時供證：「（問：現場有監視器
      ？）有。」云云，又依據警員陶志明在原審所提出附卷之
      現場相片觀之（一審卷第45頁至48頁反面），在該Ｔ字路
      口，除有紅綠燈號誌之裝置外，並有監視照相設置；是在
      該路段如有車輛駛經該路口時，如有超速或闖紅燈情事，
      理應會為該監視照相機所拍攝。本件警員陶志明在追約一
      公里後攔阻抗告人之汽車時，抗告人既已因是否有闖紅燈
      ，與取締之警員陶志明發生爭議，據舉發通知單上復載明
      抗告人「拒簽」，則警員應已知本件之取締舉發，在以後
      一定會發生爭議，則其為何不即予採證，取得該監視攝影
      機所拍之照片後再行舉發？至警員陶志明在原審調查時雖
      又證稱：「（問：有無辦法調？）監視器是以1個月為限
      ，之後就洗掉重拍。」云云，按陶志明為台北縣政府警察
      局金山分局石門分駐所警員，對前開監視攝影相片其期限
      為一個月，經過一個月即無法調到，應為其在職務上所已
      知，惟其竟不在該一個月期限內，取得抗告人違規之照片
      ，以致無法以最客觀可信之監視攝影照片為舉發抗告人違
      規之證據，是否能僅以其一人片面之指證舉發，即認抗告
      人確有前開違規闖紅燈情事，而予以處分，實不無深究之
      餘地。
（三）再者，97年5月3日為星期六之例假日，臺北縣金山鄉臺二
      線核一廠前道路，為淡水、三芝、石門、萬里等北海風景
      線眾多車輛行經之地，事發時雖為17時30分，惟以當時為
      春夏之交，17時30分天仍甚為明亮，警員陶志明在原審卻
      稱：「（問：受處分人行進方向前後有無其他車輛過來？
      ）答：沒有。」云云，以其係在Ｔ字路口停車等紅燈，其
      係第一部車而言，其發現抗告人之車闖紅燈時，抗告人汽
      車前後均無他車，其真實性實令人生疑，是其前開所為抗
      告人行進方向前後無其他車輛過來之供證，難予採信。
三、綜上所述，本件尚有前開諸多之疑點，實有進一步詳予查證
    之必要，詎原審未予細究，遽為駁回異議之裁定，不無可議
    。本件抗告人之抗告意旨亦執此指摘原裁定不當，為有理由
    ，自應由本院將原裁定撤銷，發回原審法院另為適宜之裁定
    。
四、據上論結，應依道路交通案件處理辦法第26條，刑事訴訟法
    第413條前段，裁定如主文。
中    華    民    國    98    年    4     月    30    日
                  刑事第十六庭審判長法  官  溫耀源
                                    法  官  王敏慧
                                    法  官  許增男
以上正本證明與原本無異。
不得再抗告。
                                    書記官  楊麗雪
中    華    民    國    98    年    4     月    30    日


司法院資訊處製作；財團法人民間司法改革基金會備份。
